---
title: "Practica2"
output: html_document
---

```{r setup, include=FALSE}
knitr::opts_chunk$set(echo = TRUE)
```
## Pr√°ctica 02: usando R Markdown 
1. Usando R Markdown haga un an√°lisis descriptivo de las variables Paridad, Edad de la madre y Gestaci√≥n, que contenga tanto an√É¬°lisis gr√°ficos como num√©ricos para ambas variables. Considere los grupos de edad con puntos de corte 22, 30, 38, 45. En todos los an√°lisis use solamente las filas que no tienen datos faltantes.

### solucion
leer el archivo 'babies.txt' desde un servidor cuya [URL]('https://tinyurl.com/ya9fvteb'):


```{r}
url = 'https://tinyurl.com/ya9fvteb'
babies = read.table(url, header=T, sep='\t')
```

resuemen de la base de datos:

```{r}
summary(babies)
```

para trabajar con la base de datos sin valores faltantes, indicar que las variables parity y smoke son factores cualitativos y presentar un nuevo resumen de la nueva base de datos


# Estad√É≠sticos de resumen de las variables en la base de datos
summary(babies)

# Nueva base de datos sin valores perdidos y 
babies2 <- na.omit(babies)
babies2$parity <- factor(babies2$parity)
babies2$smoke <- factor(babies2$smoke)
summary(babies2)

# Dimensi√É¬≥n de la base de datos Ver cada variables, el tipo y los valores
str(babies2)


